# 同一控制下分次达到控股的处理？

提问人：coolfish 时间：2011-04-10 15:43:23
请教各位：一家公司（A公司） 2009 年按原始出资额一次性受让同一控制下其他企业（B公司）50%的股权（注册资本 2500 万，A以1250 万从原股东手里受让50%股权），那么这一行为算是同一控制下企业合并还是按权益法核算的长期投资？ 2010 年 3 月，A公司从其他股东手里，以出资额受让30%的股权，怎么处理？

回答人：chenyiwei
如果第一次受让 50 ％股权时对被投资企业并未达到控制，则此时不能作为同一控制下合并，只是一项权益法核算的长期股权投资。
2010 年 3 月，“A公司从其他股东手里，以出资额受让30%的股权”这里的“其他股东”是否与A公司处于同一控制下？另外 20 ％的股权由谁持有？这些问题都会影响到该交易性质的认定和最终的处理方式。

回答人：chenyiwei
回复 藤椅 coolfish 的帖子由于“2010年从其他股东手里受让的30%股权，其他股东均为法人企业，和A、B公司均为同一控制下企业”，因此该交易应当定性为通过多次交易实现的同一控制下企业合并。在编制合并报表时，视同最早期间期初已经控制该企业，并按 80 ％的股权比例进行合并。合并报表层面不体现出曾经作为权益法核算的情况。
在个别报表层面，持股 80 ％达到控制后的长期股权投资成本按合并日被合并方帐面净资产的 80 ％计算，相当于在个别报表层面把原持有的 50 ％股权的权益法核算结果延续下来了。